臺灣新竹地方法院刑事宣示判決筆錄　　100年度審易字第886號
公　訴　人　臺灣新竹地方法院檢察署檢察官
被　　　告　張美煙
指定辯護人　本院公設辯護人林建和
上列被告因竊盜案件，檢察官提起公訴（100年度偵字第3533號
）後，聲請改依協商程序而為判決，本院於中華民國100年10月
31日下午4時，在本院刑事第十一法庭宣示判決，出席職員如下
　：
　　　　　　　　審判長法　官　劉兆菊
　　　　　　　　　　　書記官　林兆嘉
　　　　　　　　　　　通　譯　邱立杰
法官起立朗讀判決主文、犯罪事實要旨、處罰條文，及告以上訴
限制、期間並提出上訴狀之法院，且諭知記載其內容：
一、主  文：
    張美煙犯如附表所示之罪，均累犯，各處如附表所示之刑。
    應執行有期徒刑壹年拾月。
二、犯罪事實要旨：
（一）張美煙前於民國91年間，因加重竊盜案件，經本院於92年
      6 月13日以91年度易字第690 號判決判處有期徒刑2 年、
      刑前強制工作3 年確定(甲)；復於同年間，因犯連續施用第
      一、二級毒品案件，經本院於92年6 月13日以92年度訴字
      第180 號判決分別判處有期徒刑1 年、8 月確定，嗣因適
      用中華民國九十六年罪犯減刑條例實施，復經本院於96年
      7 月26日以96年度聲減字第611 號裁定分別減為有期徒刑
      6 月、4 月，並與前揭(甲)案合併定應執行有期徒刑2 年8
      月確定，於97年5 月27日縮短刑期假釋出監，所餘刑期付
      保護管束，迄至97年10月7 日保護管束期滿未經撤銷假釋
      視為執行完畢。又於98年間，因詐欺案件，經本院於98年
      4 月8 日以98年度竹北簡字第123 號判決，判處有期徒刑
      4 月確定，於98年11月30日縮刑期滿執行完畢。
（二）詎張美煙不知悔改，竟基於意圖為自己不法所有之竊盜犯
      意，分別於附表編號一至四所示之時間、地點，以附表編
      號一至四所示之犯罪手法，竊取附表編號一至四所示被害
      人所有之自用車輛得手後，供己代步使用。嗣經警分別於
      附表編號一至四所示之起獲地點尋獲失竊之車輛，並採集
      車內之礦泉水瓶、手套、煙蒂、衛生紙等物，送請內政部
      警政署刑事警察局鑑驗，比對結果與張美煙之DNA －STR
      型別相符，始查悉上情。
（三）案經桃園縣政府警察局移送臺灣桃園地方法院檢察署檢察
      官呈請臺灣高等法院檢察署檢察長核轉臺灣新竹地方法院
      檢察署檢察官偵查起訴後，經檢察官聲請認罪協商判決，
      由本院改依協商程序而為判決。
三、處罰條文：
    刑法第320條第1項、第47條第1項、第51條第5款。
四、協商判決除有刑事訴訟法第455 條之4 第1 項第1 款於本訊
    問程序終結前，被告撤銷協商合意或檢察官撤回協商聲請者
    ；第2 款被告協商之意思非出於自由意志者；第4 款被告所
    犯之罪非第455 條之2 第1 項所定得以協商判決者；第6 款
    被告有其他較重之裁判上一罪之犯罪事實者；第7 款法院認
    應諭知免刑或免訴、不受理者情形之一，及違反同條第2 項
    「法院應於協商合意範圍內為判決；法院為協商判決所科之
    刑，以宣告緩刑或2 年以下有期徒刑、拘役或罰金為限」之
    規定者外，檢察官與被告均不得上訴。
五、如有前項得上訴之情形，得自收受宣示判決筆錄送達之日起
    10日內，向本院提出上訴書狀，上訴於第二審法院。
本案經檢察官洪期榮到庭執行職務。
中    華    民    國    100    年   10    月  31    日
                  刑事第九庭    書  記  官  林兆嘉
                                審判長法官  劉兆菊
以上筆錄正本係照原本作成。
中    華    民    國    100    年   10    月    31    日
                                書  記  官  許榮成
附錄本案論罪科刑法條全文：
中華民國刑法第320條
（普通竊盜罪、竊佔罪）
意圖為自己或第三人不法之所有，而竊取他人之動產者，為竊盜
罪，處5  年以下有期徒刑、拘役或 5 百元以下罰金。
意圖為自己或第三人不法之利益，而竊佔他人之不動產者，依前
項之規定處斷。
前二項之未遂犯罰之。
附表
┌──┬─────┬───────┬────────┬─────────┬────────┐
│編號│犯罪時間  │犯罪地點及手法│被害人及失竊物品│ 查獲經過         │主文罪名及宣告刑│
│    │          │              │                │                  │                │
├──┼─────┼───────┼────────┼─────────┼────────┤
│一  │99年3月25 │張美煙基於意圖│范春標所管領車牌│於99年4月14日下午6│張美煙犯竊盜罪，│
│    │日上午9時 │為自己不法所有│號碼8E-5308號自 │時30分許，經警在桃│累犯，處有期徒刑│
│    │10分許    │之竊盜犯意，在│用小貨車（所有人│園縣平鎮市○○路1 │柒月。          │
│    │          │桃園縣楊梅市文│為范志光）      │段342巷口旁尋獲左 │                │
│    │          │化街575號前空 │                │欄所示之車輛，並在│                │
│    │          │地，見右欄所示│                │車內副駕駛座上保特│                │
│    │          │之貨車車門未上│                │瓶裝水瓶口處，採取│                │
│    │          │鎖或車窗未關，│                │唾液檢體經送請鑑驗│                │
│    │          │遂徒手開啟右欄│                │結果，DNA-STR型別 │                │
│    │          │所示之車輛車門│                │與張美煙建檔之DNA-│                │
│    │          │後，並以車上遺│                │STR型別符合，始查 │                │
│    │          │留之鑰匙發動電│                │知上情。          │                │
│    │          │門，竊取之，得│                │                  │                │
│    │          │手後駛離現場，│                │                  │                │
│    │          │供己代步之用。│                │                  │                │
├──┼─────┼───────┼────────┼─────────┼────────┤
│二  │99年6月26 │張美煙基於意圖│鄧榮森所有車牌號│於99年7月15日上午8│張美煙犯竊盜罪，│
│    │日上午5時 │為自己不法所有│碼7G-0833號自用 │時許，經警在桃園縣│累犯，處有期徒刑│
│    │許        │之竊盜犯意，在│小貨車          │楊梅市○○路尋獲左│柒月。          │
│    │          │桃園縣平鎮市義│                │欄所示之車輛，並在│                │
│    │          │興街55號，見右│                │車內遺留之手套1只 │                │
│    │          │欄所示之貨車車│                │上，採取檢體經送請│                │
│    │          │門未上鎖或車窗│                │鑑驗結果，DNA-STR │                │
│    │          │未關，遂徒手開│                │型別與張美煙建檔之│                │
│    │          │啟右欄所示之車│                │DNA-STR型別符合， │                │
│    │          │輛車門後，並以│                │始查知上情。      │                │
│    │          │車上遺留之鑰匙│                │                  │                │
│    │          │發動電門，竊取│                │                  │                │
│    │          │之，得手後駛離│                │                  │                │
│    │          │現場，供己代步│                │                  │                │
│    │          │之用。        │                │                  │                │
├──┼─────┼───────┼────────┼─────────┼────────┤
│三  │99年7月26 │張美煙基於意圖│鄭瑞勳所有車牌  │於99年8月31日上午 │張美煙犯竊盜罪，│
│    │日上午8時 │為自己不法所有│號碼EA-2522號自 │10時30分許，經警在│累犯，處有期徒刑│
│    │許        │之竊盜犯意，在│用小客車        │桃園縣龍潭鄉○○路│柒月。          │
│    │          │桃園縣楊梅市上│                │239巷311號前尋獲左│                │
│    │          │湖里8鄰下四湖 │                │欄所示之車輛，並在│                │
│    │          │12號旁，見右欄│                │車內遺留之煙蒂1根 │                │
│    │          │所示之自小客車│                │與沾有血跡之衛生紙│                │
│    │          │車門未上鎖或車│                │1團上，採取檢體經 │                │
│    │          │窗未關，遂徒手│                │送請鑑驗結果，DNA-│                │
│    │          │開啟右欄所示之│                │STR型別與張美煙建 │                │
│    │          │車輛車門後，並│                │檔之DNA- STR型別符│                │
│    │          │以車上遺留之鑰│                │合，始查知上情。  │                │
│    │          │匙發動電門，竊│                │                  │                │
│    │          │取之，得手後駛│                │                  │                │
│    │          │離現場，供己代│                │                  │                │
│    │          │步之用。      │                │                  │                │
├──┼─────┼───────┼────────┼─────────┼────────┤
│四  │99年8月31 │張美煙基於意圖│林健隆所管領車牌│於99年9月1日上午9 │張美煙犯竊盜罪，│
│    │日下午5時 │為自己不法所有│號碼LG-1811號自 │時30分許，經警在桃│累犯，處有期徒刑│
│    │許        │之竊盜犯意，在│用小客車（所有人│園縣中壢市○○○路│柒月。          │
│    │          │桃園縣楊梅市秀│為張玉佳）      │1段127號前旁尋獲左│                │
│    │          │才路851號旁產 │                │欄所示之車輛，並在│                │
│    │          │業道路，見右欄│                │車內遺留之沾有血跡│                │
│    │          │所示之自小客車│                │之衛生紙1團上採取 │                │
│    │          │車門未上鎖或車│                │檢體經送經請鑑驗結│                │
│    │          │窗未關，遂徒手│                │果，DNA-STR型與張 │                │
│    │          │開啟右欄所示之│                │美煙建檔之DNA-上  │                │
│    │          │車輛車門後，並│                │STR 型別符合，始查│                │
│    │          │以車上遺留之鑰│                │知上情。          │                │
│    │          │匙發動電門，竊│                │                  │                │
│    │          │取之，得手後駛│                │                  │                │
│    │          │離現場，供己代│                │                  │                │
│    │          │步之用。      │                │                  │                │
└──┴─────┴───────┴────────┴─────────┴────────┘